臺灣臺南地方法院刑事判決
110年度交易字第1304號
公  訴  人  臺灣臺南地方檢察署檢察官
被      告  莊明奇


上列被告因過失傷害案件，經檢察官提起公訴（110年度偵字第1
8666號），本院判決如下：
    主  文
莊明奇犯過失傷害罪，處拘役參拾日，如易科罰金，以新臺幣壹
仟元折算壹日。
    事  實
一、莊明奇於民國110年7月1日7時20分許，騎乘車牌號碼000-00
    0號普通重型機車，沿臺南市永康區富強路2段由北往南方向
    行駛，行經該路段與富強路2段128巷（起訴書誤載為121巷
    ）口處時，本應注意汽車在同一車道行駛時，除擬超越前車
    外，後車與前車之間應保持隨時可以煞停之距離，且汽車行
    駛時，駕駛人應注意車前狀況，並隨時採取必要之安全措施
    ，而依當時天候晴、日間自然光線、路面乾燥、無缺陷、無
    障礙物，視距良好，並無不能注意之情事，其竟疏未注意，
    自後追撞同向前方由林倖琦所騎乘之車牌號碼000-0000號普
    通重型機車，致林倖琦受有右小腿挫傷之傷害。
二、案經林倖琦告訴臺南市政府永康分局報告臺灣臺南地方檢察
    署檢察官偵查起訴。　　
    理  由
壹、證據能力部分：
一、被告以外之人於審判外之言詞或書面陳述，除法律有規定者
    外，不得作為證據，刑事訴訟法第159 條第1 項定有明文。
    被告以外之人於審判外之陳述，雖不符前4 條之規定，然經
    當事人於審判程序同意作為證據，法院審酌該言詞陳述或書
    面陳述作成時之情況，認為適當者，亦得為證據。當事人、
    代理人或辯護人於法院調查證據時，知有第159 條第1 項不
    得為證據之情形，而未於言詞辯論終結前聲明異議者，視為
    有前項之同意，刑事訴訟法第159 條之5 亦定有明文。本件
    以下所引用被告以外之人於審判外之其他供述證據，因檢察
    官、被告迄至言詞辯論終結前未聲明異議，本院審酌上開供
    述證據資料製作時之情況，無不當取供及證明力明顯過低之
    瑕疵，認以之作為證據應屬適當，揆諸前開規定，本院認為
    前揭供述證據均應有證據能力。
二、本院以下援引之其餘非供述證據資料，本院於審判程序時均
    經依法調查，檢察官及被告對其證據能力均不爭執，上揭證
    據與本案待證事實具有關連性，且無不法取證之情形，參酌
    同法第158 條之4 規定意旨，上揭證據均具有證據能力，併
    此敘明。　
貳、認定犯罪事實所憑證據及理由：　　
一、上開事實，業據被告於本院審理時坦承不諱（詳警卷第3頁
    至第5頁、第11頁、本院卷第46頁、第52頁、第55頁），核
    與證人即告訴人林倖琦於警詢時證述情節（詳警卷第7頁至
    第9頁、第13頁）大致相符，且據證人郭錦芬、洪淑玲、陳
    文祥於警詢時證述（詳警卷第15頁至第19頁）明確，並有道
    路交通事故現場圖、道路交通事故調查表㈠㈡、奇美醫療財團
    法人奇美醫院診斷證明書、現場照片27張、臺南市車輛行車
    事故鑑定委員會110年11月26日南市交鑑字第1101449237號
    函暨檢附之鑑定意見書附卷（詳警卷第29頁、第31頁至第33
    頁、第45頁、第49頁至第62頁、偵卷第15頁至第18頁）可稽
    ，足認被告之自白與事實相符，堪以採信。
二、按汽機車在同一車道行駛時，除擬超越前車外，後車與前車
    之間應保持隨時可以煞停之距離；汽機車行駛時，駕駛人應
    注意車前狀況，並隨時採取必要之安全措施，道路交通安全
    規則第94條第1項、第3項分別訂有明文。而本案被告肇事當
    時天候晴、日間自然光線、路面乾燥、無缺陷、無障礙物，
    視距良好，有前開卷附之道路交通事故調查報告表(一)附卷
    可按，依被告之智識程度及當時情況，並無不能注意之情事
    ，被告騎乘重型機車疏未注意車前狀況、未保持安全行車距
    離，自後方追撞前方由告訴人林倖琦所騎乘之重型機車，致
    告訴人受有上開傷害，被告之駕駛行為顯有過失。又被告之
    過失行為既係造成告訴人受有犯罪事實欄所載傷害之原因，
    則被告之過失行為與告訴人所受之傷害間，自有相當因果關
    係。
三、綜上所述，本案事證明確，被告過失傷害犯行洵堪認定，應
    予依法論科。
參、論罪科刑：
一、核被告所為，係犯刑法第284 條前段之過失傷害罪。被告於
    未被偵查犯罪職權之警員或公務員發覺前，即向到場處理之
    臺南市政府警察局永康分局交通分隊員警，主動承認為肇事
    者，並接受裁判，有臺南市政府警察局永康分局交通分隊道
    路交通事故肇事人自首情形紀錄表在卷（詳本院卷第61頁）
    可佐，符合自首之要件，爰依刑法第62條前段之規定減輕其
    刑。
二、爰審酌被告未保持安全距離及注意車前狀況，自後撞擊告訴
    人所騎乘之重型機車，致告訴人受有上開傷勢，行為實屬不
    該，惟尚未與告訴人和解，賠償其損害之犯後態度，兼衡其
    自始坦承犯行，自陳碩士畢業之智識程度、於科技公司上班
    ，月收入約新臺幣7萬元，與父親、哥哥同住，須扶養父親
    之家庭經濟等一切情狀，量處如主文所示之刑，並諭知易科
    罰金之折算標準，以資懲儆。
據上論斷，應依刑事訴訟法第299 條第1 項前段，刑法第284 條
前段、第62條前段、第41條第1 項前段，刑法施行法第1 條之1 
第1 項，判決如主文。　
本案經檢察官鄭聆苓提起公訴，檢察官蘇聖涵到庭執行職務。
中　　華　　民　　國　　111 　年　　2 　　月　　24　　日
　　　　　　　　　刑事第八庭    法　官　鄭燕璘
以上正本證明與原本無異
如不服本判決應於收受本判後20日內向本院提出上訴書狀，並應
敘述具體理由。其未敘述上訴理由者，應於上訴期間屆滿後20日
內向本院補提理由書狀（均須按他造當事人之人數附繕本）「切
勿逕送上級法院」。
  　　　　　　　　　　　　　　　書記官　陳冠廷
中　　華　　民　　國　　111 　年　　2 　　月　　24　　日
附錄本案論罪科刑法條全文：
刑法第284條：
因過失傷害人者，處 1 年以下有期徒刑、拘役或 10 萬元以下
罰金；致重傷者，處 3 年以下有期徒刑、拘役或 30 萬元以下
罰金。